臺灣桃園地方法院刑事判決　　　　　　　　　　　　　　九十三年度易字第二四號
　　公　訴　人　臺灣桃園地方法院檢察署檢察官
　　被　　　告　甲○○
　　被　　　告　丁○○
右列被告因竊盜案件，經檢察官提起公訴（九十二年度偵字第一九一七九號），本院
判決如左：
    主  文
甲○○共同連續攜帶凶器竊盜，累犯，處有期徒刑捌月；扣案之六角扳手壹支沒收。
丁○○共同連續攜帶凶器竊盜，處有期徒刑柒月；扣案之六角扳手壹支沒收。
    事  實
一、甲○○曾犯贓物罪，經臺灣臺中地方法院以八十八年度易字第二○六六號判處有
    期徒刑六月，臺灣高等法院臺中分院以八十八年度上易字第二三一五號判決駁回
    上訴確定，於民國八十九年六月十六日執行完畢；丁○○曾犯搶奪案，經臺灣新
    竹地方法院以九十二年度訴字第四二九號判決判處有期徒刑七月，緩刑三年確定
    ，現仍在緩刑中；甲○○於九十二年十一月十四日駕駛ＬＱ－二七五二號自小客
    車搭載丁○○前往不詳年籍朋友「阿凱」住處，由該不詳年籍友人「阿凱」贈予
    甲○○改造之六角扳手一支，詎二人竟共同基於意圖為自己不法所有之概括犯意
    聯絡，先於九十二年十一月十四日十九時十分許，在桃園縣中壢市○○街二八八
    號旁空地，以由甲○○持上開已改造磨平成尖角形狀，客觀上足以作為兇器使用
    之六角扳手一支，破壞丙○○所有置放於該處之車號ＫＣ－一六五七號自用小客
    車車門（所涉毀損罪嫌未據提出告訴），丁○○在車上把風之方式，竊取丙○○
    所有擺置於前開小客車車內之黑色夾克一件得手；復於同日十九時三十分許，在
    同一地點，再由丁○○持前開改造之六角扳手，破壞乙○○所有置放於該處之車
    號八Ａ－六七四五號自用小客車車門（所涉毀損罪嫌未據提出告訴），甲○○在
    一旁把風之方式，竊取乙○○所有，放置於該小客車內之工具組二組得手。嗣於
    同日十九時三十分許，為警當場查獲，並扣得甲○○所有之改造六角扳手一支。
二、案經桃園縣政府警察局中壢分局報請臺灣桃園地方法院檢察署檢察官偵查起訴。
    理  由
一、訊據被告甲○○對於在右揭時、地竊取丙○○所有之黑色夾克一件、被告丁○○
    對於在右揭時、地竊取乙○○所有之工具組二組等事實均坦承不諱，被告二人於
    警詢、偵查乃至本院審理中，此部份之供詞亦互核一致，且與被害人丙○○、乙○○於警詢中所指訴之情節相符，被告二人此部份之自白應屬可採；惟二人於本
    院審理中則矢口否認有幫對方把風之情，被告甲○○辯稱：於偵查中承認有幫丁○○把風係因為檢察官問案很快，而且當時很累沒有認真回答云云，被告丁○○
    則辯稱：當時甲○○只說要去上廁所，後來就看到甲○○手上拿一件黑夾克云云
    ，經查，被告二人於九十二年十一月十五日接受檢察官訊問時，均坦承係在車上
    幫對方把風，並在該偵訊筆錄上簽名，足證該偵訊筆錄所載並非虛捏，且被告丁○○於本院九十三年四月十六日審理中供稱：伊打開車門偷工具組時，被告甲○○在旁邊看等語，若謂被告甲○○僅單純觀看而毫無預防被告丁○○犯行遭他人
    發現或輔助被告丁○○開啟車門之犯意，顯不合情理，而被告甲○○下手偷竊部
    分，被告丁○○雖堅稱不知甲○○要偷，只知道甲○○去上廁所云云，惟被告甲○○係以上開改造六角扳手開啟丙○○所有車號ＫＣ－一六五七號自用小客車車
    門而竊取黑色夾克，若被告甲○○僅下車上廁所，何須攜帶六角扳手前去，足認
    被告丁○○知情而在ＬＱ－二七五二號自小客車把風，被告甲○○、丁○○此部
    份辯詞並不可採，此外並有贓物領據二紙、照片八張附卷及改造六角扳手一支扣
    案足憑，被告二人基於共同犯意聯絡而先後實施上開犯行，洵堪認定，應依法論
    科。
二、按六角扳手為金屬製品，質地堅硬，且本件之六角扳手已改造磨平成尖角形狀，
    客觀上足以作為兇器使用。核被告甲○○、丁○○二人所為，均係犯刑法第三百
    二十一條第一項第三款之攜帶凶器而犯竊盜罪。被告二人有犯意之聯絡及行為之
    分擔，應依共同正犯論處。被告二人先後二次竊盜犯行，時間緊接，所犯係犯罪
    構成要件相同之罪，顯係基於概括犯意為之，為連續犯，應依刑法第五十六條，
    以一罪論。又被告甲○○曾犯贓物罪，經臺灣臺中地方法院以八十八年度易字第
    二○六六號判處有期徒刑六月，臺灣高等法院臺中分院以八十八年度上易字第二
    三一五號判決駁回上訴確定，於民國八十九年六月十六日執行完畢，有臺灣高等
    法院全國前案紀錄表、臺灣桃園地方法院檢察署刑案資料查註紀錄表等件在卷可
    稽，被告甲○○受有期徒刑執行完畢後，五年內再犯本件有期徒刑以上之罪，為
    累犯，應依刑法第四十七條規定加重其刑。爰審酌被告二人係因一時好奇以六角
    扳手開啟他人車門竊取財物、犯罪之手段、犯罪所生之損害尚輕及犯罪後之態度
    等一切情狀，量處如主文所示之刑。扣案之改造六角扳手一支，係供犯罪所用之
    物且屬被告甲○○所有，業據被告二人供承在卷，亦應依刑法第三十八條第一項
    第二款宣告沒收。
據上論斷，應依刑事訴訟法第二百九十九條第一項前段、刑法第二十八條、第五十六
條、第三百二十一條第一項第三款、第四十七條、第三十八條第一項第二款，判決如
主文。
本案經檢察官洪景明到庭執行職務。
中      華      民      國    九十三        年    四    月    三十    日
                                 臺灣桃園地方法院刑事第四庭
                                     審判長法  官  陳世宗
                                           法  官  尹  良
                                           法  官  蘇昭蓉
右正本證明與原本無異。
如不服本判決，應於送達後十日內，向本院提出上訴狀。
                                           書記官  邱志堅
中      華      民      國    九十三        年    四    月    三十    日
附錄本案論罪科刑法條全文：
中華民國刑法第三百二十一條
犯竊盜罪而有左列情形之一者，處六月以上、五年以下有期徒刑：
一  於夜間侵入住宅或有人居住之建築物、船艦或隱匿其內而犯之者。
二  毀越門扇、牆垣或其他安全設備而犯之者。
三  攜帶兇器而犯之者。
四  結夥三人以上而犯之者。
五  乘火災、水災或其他災害之際而犯之者。
六  在車站或埠頭而犯之者。
前項之未遂犯罰之。
